【裁判字號】    97,裁,3861
【裁判日期】    970731
【裁判案由】    營利事業所得稅
【裁判全文】
最  高  行  政  法  院  裁  定
                                      97年度裁字第3861號
上  訴  人  羅馬視聽歌唱
代  表  人  甲○○
被 上訴 人  財政部臺灣省南區國稅局
代  表  人  乙○○
上列當事人間營利事業所得稅事件，上訴人對於中華民國97年3
月31日高雄高等行政法院96年度訴字第923號判決，提起上訴，
本院裁定如下：
    主  文
上訴駁回。
上訴審訴訟費用由上訴人負擔。
    理  由
一、按對於高等行政法院判決之上訴，非以其違背法令為理由，
    不得為之，行政訴訟法第242條定有明文。依同法第243條第
    1項規定，判決不適用法規或適用不當者，為違背法令；而
    判決有同條第2項所列各款情形之一者，為當然違背法令。
    是當事人對於高等行政法院判決上訴，如依行政訴訟法第24
    3條第1項規定，以高等行政法院判決有不適用法規或適用不
    當為理由時，其上訴狀或理由書應有具體之指摘，並揭示該
    法規之條項或其內容；若係成文法以外之法則，應揭示該法
    則之旨趣；倘為司法院解釋或本院之判例，則應揭示該判解
    之字號或其內容。如以行政訴訟法第243條第2項所列各款情
    形為理由時，其上訴狀或理由書，應揭示合於該條項各款之
    事實。上訴狀或理由書如未依此項方法表明者，即難認為已
    對高等行政法院判決之違背法令有具體之指摘，其上訴自難
    認為合法。
二、上訴人88年度營利事業所得稅結算申報，原列報營業收入淨
    額新臺幣（下同）1,679萬4,794元、非營業損失及費用總額
    2萬6,196元、課稅所得額151萬1,532元，經被上訴人依其申
    報書面審查核定在案。嗣法務部調查局南部地區機動工作組
    查得上訴人係經營有女陪侍之特種飲食業，並利用經營免稅
    菸酒之尚生企業有限公司、旭生企業有限公司及羅馬飲食店
    等所申請之刷卡機對外營業，涉嫌漏報營業收入9,618萬1,
    477元，通報財政部高雄市國稅局轉由被上訴人審理結果，
    以上訴人漏報是項營業收入屬實，核定營業收入淨額為1億
    1,297萬6,271元。又上訴人逾期未提示帳簿憑證供核，復依
    所得稅法第83條第1項規定，按同業利潤標準核定營業淨利
    為3,728萬2,169元、全年所得額為3,728萬2,169元，除補徵
    營利事業所得稅894萬2,659元外，並依所得稅法第110條第1
    項規定，按所漏稅額793萬4,972元處以1倍之罰鍰793萬4,9
    00元（計至百元止）。上訴人不服，循序提起本件行政訴訟
    。案經原審駁回其訴。上訴人對於高等行政法院判決上訴，
    主張略以：上訴人代表人甲○○並非上訴人之實際負責人，
    並無稅負能力，業經甲○○對實際負責人提出刑事告訴，原
    判決駁回上訴人之訴，有違司法院釋字第218號、第356號、
    第420號、第496號及第500號解釋意旨。又原判決不對實際
    負責人核課補徵，卻命人頭提示帳冊憑證，亦有違背上開解
    釋意旨。上訴人既為合夥組織，原處分未以主體合夥人為納
    稅義務人，顯然違反稅捐稽徵法第12條規定等語，雖以該判
    決違背法令為由，惟核其上訴理由，無非係就原審取捨證據
    、認定事實之職權行使，指摘其為不當，或係以其一己對法
    律規定之誤解，任意指摘原審駁斥其主張之理由為不當，而
    未具體表明原判決所適用之法規確有如何違背法令之處，或
    有如何違背司法院解釋及本院判例，及有如何合於行政訴訟
    法第243條第2項所列各款之情形，難認為已對原判決之違背
    法令有具體之指摘。依首揭說明，其上訴自不合法，應予駁
    回。依首開規定及說明，應認其上訴為不合法。
三、據上論結，本件上訴為不合法，依行政訴訟法第249條第1項
    前段、第104條、民事訴訟法第95條、第78條，裁定如主文
    。
中    華    民    國    97    年    7     月    31    日
                    最高行政法院第二庭
                        審判長法官  高  啟  燦
                              法官  侯  東  昇
                              法官  黃  合  文
                              法官  廖  宏  明
                              法官  楊  惠  欽
以  上  正  本  證  明  與  原  本  無  異
中    華    民    國    97    年    7     月    31    日
                              書記官  彭  秀  玲


司法院資訊處製作；財團法人民間司法改革基金會備份。
